【裁判字號】    97,交聲,869
【裁判日期】    970523
【裁判案由】    聲明異議
【裁判全文】
臺灣臺中地方法院交通事件裁定         97年度交聲字第869號
原處分機關    交通部公路總局嘉義區監理所雲林監理站
異  議  人    甲○○
即受處分人
上列受處分人因違反道路交通管理處罰條例案件，對於交通部公
路總局嘉義區監理所雲林監理站於民國九十六年十二月二十五日
所為之處分（原處分案號：雲監裁字第裁七二－Ｚ000000
00號裁決書）聲明異議，本院裁定如下：
    主    文
原處分撤銷。
甲○○行駛高速公路於交流道之匝道處違規臨時停車，處罰鍰新
臺幣肆仟元，並記違規點數壹點。
    理  由
一、按「汽車行駛於高速公路、快速公路或設站管制之道路，不
    遵使用限制、禁止、行車管制及管理事項之管制規則而有違
    規減速、臨時停車或停車者，處汽車駕駛人新臺幣（下同）
    三千元以上六千元以下罰鍰。並應記違規點數一點。」，道
    路交通管理處罰條例第三十三條第一項第八款、第六十三條
    第一項第一款分別定有明文。次按「汽車行駛高速公路及快
    速公路，除於規定之停車處外，不得在路肩及路肩外、中央
    分隔帶、隧道內、交流道或收費站區停車」，又「交流道：
    指高速公路及快速公路間或與其他道路連接，以匝道構成立
    體相交之部分。匝道：指交流道中為加減速車道及主線車道
    與其他道路間之連接部分。」，高速公路及快速公路交通管
    制規則第十二條、第二條第一項第十二、十三款亦分別定有
    明文，是在匝道處停車應遵守上開規則規範，合先敘明。
二、原處分機關交通部公路總局嘉義區監理所雲林監理站略以：
    異議人即受處分人甲○○於民國九十六年十一月三日十時四
    十分許，駕駛ＮＺ－一八○七號自用小客車在國道一號公路
    北上八十四公里匝道處，因「車子非故障任意停於車道」違
    規，經國道公路警察局第二警察隊楊梅分隊依違反道路交通
    管理處罰條例第三十三條第一項第八款規定舉發。受處分人
    於期限內到案，遂於九十六年十二月二十五日以雲監裁字第
    裁七二－Ｚ00000000號裁決書裁處罰鍰六千元整，
    並記違規點數一點，並無違誤等語。
三、本件聲明異議意旨略以：案發當日為訓練鴿子，經湖口休息
    站時，減速進入湖口北匝道旁停車，即快速跑到車後，打開
    行李箱放出一隻別人的鴿子，隨即蓋上，準備離開，不料警
    察已來到身後，要求打開行李箱拍照，開罰單，但伊認為在
    匝道上車速慢，且設有紅綠燈管制，形同一般道路，卻依據
    高速公路及快速公路交通管制規則管理，是不合理的，矛盾
    的、矯枉過正。伊在匝道臨時停車十秒鐘卻被處以該管理條
    例的最高額罰鍰，覺得過於嚴苛，請從輕裁罰云云。
四、經查：
（一）本件受處分人對於上揭時、地，在匝道旁停車之違規事實
      並未爭執，此由其聲明異議狀可稽，並有上開舉發違規通
      知單及裁決書在卷可憑，是受處分人違規事實明確，應可
      認定。
（二）又本件違規停車地點為交流道之匝道處，則依首揭法令規
      定，本件僅係違反高速公路及快速公路交通管制規則第十
      二條之規定，並非同時違反該規則第十條規定甚明。從而
      ，原處分機關遽依違反高速公路及快速公路交通管制規則
      第十條從重規定，裁處六千元，容有違誤。是本件受處分
      人執此聲明異議，為有理由。
五、綜上，原處分機關既有如上援引裁處法規錯誤之違誤，是本
    件受處分人執此聲明異議，為有理由，自應由本院將原處分
    撤銷。惟受處分人所為雖非屬違反高速公路及快速公路交通
    管制規則第十條之違規，但其於交流道之匝道處臨時停車，
    仍屬高速公路及快速公路交通管制規則第十二條及道路交通
    管理處罰條例第三十三條第一項第八款「行駛高速公路於交
    流道之匝道處臨時停車」之違規，從而，本院審酌本件違規
    之各相關情狀，並參酌「違反道路交通管理事件統一裁罰標
    準表」，諭知如主文所示之處罰，以資懲儆。
據上論斷，應依道路交通管理處罰條例第八十七條第二項、道路
交通案件處理辦法第二十條之規定，裁定如主文。
中    華    民    國    97    年    5     月    23    日
                         交通法庭   法  官  莊秋燕
以上正本證明與原本無異。
如不服本裁定，應於送達後五日內，向本院提出抗告狀。
                                    書記官  顏督訓
中    華    民    國    97    年    5     月    23    日


司法院資訊處製作；財團法人民間司法改革基金會備份。
